臺灣臺南地方法院臺南簡易庭民事判決
110年度南簡字第109號
原      告  吳旻晏  

訴訟代理人  簡志翰  
被      告  陳柏州  

訴訟代理人  梁益誌  
上列當事人間請求侵權行為損害賠償事件，經本院於民國110年4
月7日言詞辯論終結，判決如下：
    主    文
被告應給付原告新臺幣柒萬柒仟貳佰零貳元，及自民國109年12
月31日起至清償日止，按週年利率百分之5計算之利息。
原告其餘之訴駁回。
訴訟費用新臺幣壹仟貳佰貳拾元，由被告負擔十分之七即新臺幣
捌佰伍拾肆元，餘由原告負擔。
本判決原告勝訴部分得假執行。但被告如以新臺幣柒萬柒仟貳佰
零貳元為原告預供擔保，得免為假執行。
    事實及理由
一、原告主張：被告於民國108年1月7日9時45分許駕駛車號0000
    -00號汽車，沿臺南市中西區樹林街2段328巷由東向西行駛
    時，撞擊原告所有停放在樹林街90號停車格內、車號000-00
    00號之自小客車（下稱系爭車輛），系爭車輛雖經被告投保
    之保險公司修復，惟原告仍受有系爭車輛修繕期間另外支出
    交通費用新臺幣（下同）7,202元、車輛減損價值93,000元
　　、車輛鑑定費用6,000元及精神慰撫金10,000元之損害。為
    此依據侵權行為之規定，請求被告賠償上開損害。並聲明：
    被告應給付原告116,202元，及自起訴狀繕本送達翌日起至
    清償日止，按週年利率百分之5計算之利息。
二、被告對原告所述之事故經過及原告請求交通費用7,202元不
    為爭執，惟以：被告投保之保險公司已將車輛修理費用217,
    278元賠付予原告，系爭車輛已回復原狀，且並未買賣，原
    告請求車輛減損價值並無理由；且鑑定單位為原告自行委託
　　，並非法院指定或被告所同意，被告對鑑定結果形式及內容
    均予爭執，原告請求賠償車輛鑑定費用亦無理由；另本件為
    車輛財物受損，不符合請求精神慰撫金賠償之構成要件，原
    告此部分請求同屬無據等語，資為抗辯。並聲明：原告之訴
    駁回；如受不利之判決，願供擔保請准宣告免為假執行。
三、得心證之理由：
　㈠原告主張被告於上開時地駕駛汽車不慎碰撞靜止停放於停車
    格內之系爭車輛，致系爭車輛受有損害等情，業據提出交通
    事故當事人登記聯單、道路交通事故初步分析研判表、道路
    交通事故現場圖、照片等件為證（調字卷第17-30頁），並
    經本院職權調取事故相關資料核閱無誤（調字卷第83-117頁
　　），且為被告所不爭執（本院卷第32頁），此部分事實應可
　　認定。
　㈡按汽車行駛時，駕駛人應注意車前狀況及兩車並行之間隔，
    並隨時採取必要之安全措施，不得在道路上蛇行，或以其他
    危險方式駕車，道路交通安全規則第94條第3項定有明文。
    被告為汽車駕駛人，自應遵守上開規定，且本件事故發生當
　　時，天候晴、日間自然光線、柏油路面、乾燥無缺陷、視距
    良好等情，有道路交通事故調查報告表（一）可佐（調字卷
　　第89頁），並無不能注意情事，被告就本件事故之發生顯有
　　過失甚明。被告就上情亦不爭執，是被告應就本件事故負全
    部過失責任，亦可肯認。
　㈢復按因故意或過失，不法侵害他人之權利者，負損害賠償責
    任；汽車、機車或其他非依軌道行駛之動力車輛，在使用中
    加損害於他人者，駕駛人應賠償因此所生之損害；不法毀損
    他人之物者，被害人得請求賠償其物因毀損所減少之價額。
    民法第184條第1項前段、第191條之2前段及第196條分別定
    有明文。被告因前揭過失行為，造成系爭車輛損害，則原告
    依前揭規定，請求被告賠償所受損害，自屬有據。茲就原告
    請求賠償之項目及金額析述如下：
　　⒈原告主張其因被告之行為支出交通費用7,202元等情，業據
      提出交通費用相關單據為證（調字卷第33-51頁），且為
      被告所不爭執（本院卷第32頁），是原告請求被告賠償交
      通費用7,202元，核屬有據。
　　⒉車輛價值減損部分：
　　　⑴損害賠償之目的在於填補所生之損害，其應回復者，並
　　　　非「原有狀態」，而係損害事故發生前之「應有狀態」
　　　　，應將事故發生後之變動狀況悉數考慮在內。故於物被
        毀損時，被害人除得請求修補或賠償修復費用，以填補
        技術性貶值之損失而回復物之物理性原狀外，就其物因
        毀損所減少之交易價值，亦得請求賠償，以填補交易性
        貶值之損失而回復物之價值性原狀。申言之，物被毀損
        時，被害人除得請求賠償修復費用外，就其物因毀損所
        減少價值，於超過修復費用之差額範圍內，仍得請求賠
        償。
　　　⑵經查，系爭車輛為106年6月出廠，廠牌、車型暨排氣量
        為SUZUKI SX4 GLX、1373CC。系爭車輛遭撞擊受損已影
　　　　響車輛使用之效能及安全性，縱經修復完成，在交易市
        場上通常仍被歸類為事故車輛，因一般人不樂意購買事
        故車輛，與市場上同條件未曾發生事故車輛相較，其交
        易價格自有所貶損。原告雖提出中華民國汽車鑑價協會
        之鑑定書，主張系爭車輛減損價格93,000元，惟此一鑑
        定並未經過被告同意，且被告對此部分之正當性及合理
        性均有爭執，尚難憑採。本院嗣依被告聲請送台灣區汽
        車修理工業同業公會鑑定，覆以系爭車輛於108年1月未
　　　　發生事故前之價值為62萬元，於發生事故修復後之價值
        為55萬元，減損價值為7萬元等語（本院卷第123頁）。
　　　　本院審酌該函文係由具有修理汽車及中古車估價之專業
　　　　知識者所製作，且該公會與兩造並無利害關係，應無偏
        頗之虞，故認該函文所載內容應為可採，堪認系爭車輛
        雖經修復，原告仍然受有7萬元交易價值貶損之損害。
　　　　被告雖抗辯保險公司已賠付車輛修理費用，原告不得再
        為車輛價值減損賠償之請求，然原告請求被告賠償系爭
        車輛「交易價值減損」之損失，與系爭車輛「修復費用
　　　　」之損害，顯屬不同之項目，且上開鑑定意旨亦稱該減
　　　　損價值係「修護完成」後所減損之價值，則被告此部分
　　　　抗辯顯屬有誤，當非可採。是故，原告請求被告給付車
        輛價值減損7萬元，為有理由，逾此範圍之請求，則無
        理由，應予駁回。
　　⒊鑑定費用部分：
　　  原告主張其聲請中華民國汽車鑑價協會進行系爭車輛價值
      減損鑑定，支出鑑定費用6,000元，固有該會函文為憑（
　　　調字卷第55頁），惟原告未經被告同意即送請該協會鑑定
　　　，鑑定結果復為本院所未採，則其此部分之請求，即屬無
　　　據。
   ⒋精神慰撫金部分：
      按人格權受侵害時，以法律有特別規定者為限，得請求損
      害賠償或慰撫金。又不法侵害他人之身體、健康、名譽、
      自由、信用、隱私、貞操，或不法侵害其他人格法益而情
      節重大者，被害人雖非財產上之損害，亦得請求賠償相當
      之金額。民法第18條第2項及第195條第1項分別定有明文
      。是被害人倘係財產權受侵害者，尚無從依上開規定請求
      賠償精神慰撫金。原告主張其因被告之侵權行為造成生活
      不便及精神上受有痛苦等非財產上之損害，請求被告賠償
　　　精神慰撫金10,000元等語；惟被告行為所侵害者，乃係原
      告之財產權，依上開規定，財產權受侵害者，被害人無從
      請求賠償精神慰撫金，是原告此部分主張，於法尚屬無據
　　　，不應准許。
    ⒌據上，合計原告得請求被告賠償之數額為77,202元【計算
　　　式：7,202元（交通費用）＋70,000元（車輛價值減損）＝7
      7,202元】，逾此金額之請求，則屬無據，不應准許。
四、綜上所述，原告依侵權行為之法律關係，請求被告給付77,2
    02元，及自起訴狀繕本送達翌日即109年12月31日（調字卷
    第123頁）起至清償日止，按週年利率百分之5計算之利息，
    為有理由，應予准許；逾此金額之請求，為無理由，應予駁
    回。
五、本件為判決基礎之事證已臻明確，兩造其餘主張及所提證據
　　，經本院審酌結果，認與本院上開論斷結果無涉或無違，爰
    不予一一贅述，附此敘明。
六、本件訴訟費用為原告支出之第一審裁判費1,220元，爰依兩
    造勝敗比例，判決如主文第3項所示。
七、本判決係就民事訴訟法第427條第1項所定訴訟適用簡易程序
    所為被告部分敗訴之判決，依同法第389條第1項第3款之規
    定，就原告勝訴部分，依職權宣告假執行；另被告陳明願供
    擔保請准免為假執行，核與法律規定相符，爰酌定相當之擔
    保金額准許之。
八、訴訟費用負擔之依據：民事訴訟法第79條。　　　
中　　華　　民　　國　　110 　年　　4 　　月　　21　　日
                    臺南簡易庭  法  官  張家瑛
以上正本係照原本作成。
如不服本判決，應於送達後20日內向本庭（台南市○○路0段000
號）提出上訴狀（須按他造當事人人數附繕本）。
如委任律師提起上訴者，應一併繳納上訴審裁判費。 　　　　
中　　華　　民　　國　　110 　年　　4 　　月　　21　　日
                                書記官  陳雅婷